【裁判字號】    92,小上,33
【裁判日期】    920416
【裁判案由】    償還修復費用
【裁判全文】
臺灣臺北地方法院民事裁定  九十二年度小上字第三三號
    上  訴  人  乙○○
    被上訴人    甲○○
右當事人間請求償還修復費用事件，上訴人對於中華民國九十一年十二月三十日本院
台北簡易庭九十一年度北小字第六一九號第一審判決提起上訴，本院裁定如左：
    主  文
上訴駁回。
第二審訴訟費用新台幣壹仟伍佰肆拾肆元由上訴人負擔。
    理  由
一、按對於小額程序之第一審判決之上訴，非以其違背法令為理由，不得為之；所謂
    判決違背法令，乃指判決不適用法規或適用不當；而有第四百六十九條所列第一
    款至第五款事由時，其判決當然為違背法令；又當事人於第二審程序不得提出新
    攻擊或防禦方法；次按上訴不合程式或已逾期間或法律上不應准許者，第二審法
    院應以裁定駁回之，民事訴訟法第四百三十六條之二十四第二項、第四百三十六
    條之三十二第二項準用第四百六十八條及第四百六十九條第一款至第五款（同條
    第六款則不在準用之列）、第四百三十六條之二十八、第四百四十四條第一項前
    段分別定有明文。是當事人提起上訴，如依民事訴訟法第四百六十八條規定，以
    小額程序之第一審判決有不適用法規或適用法規不當為理由時，其上訴狀或理由
    狀應有具體之指摘，並揭示該法規之條項或其內容，若係成文法以外之法則，應
    揭示該法則之旨趣，倘為司法院解釋或最高法院之判例，則應揭示該判解之字號
    或其內容，如以民事訴訟法第四百六十九條第一款至第五款所列情形為理由時，
    其上訴狀或理由書，應揭示合於該條款之事實。上訴狀或理由書如未依此項方法
    表明，或其所表明者，顯與上開法條規定不相合時，即難認為已對小額程序之第
    一審判決之違背法令有具體之指摘，其上訴自難認為合法。
二、本件上訴人對小額程序之第一審判決提起上訴，核其上訴理由狀所載內容，無非
    主張伊以為九十一年九月二十三日開言詞辯論庭會收到書面通知，但並未接到通
    知，並提供可資證明待證事實之證人張清華、張志嘉、李正隆、林順朝、張東富
    、曾一平等人，並未就原審判決有何違背法令之情況為指摘，且查原審係於九十
    一年八月二十六日言詞辯論期日兩造均已到場之情況下，當庭諭知改期於九十一
    年九月二十三日續行辯論，自無另行寄發庭期通知之必要，揆諸前開說明，本件
    上訴難認合法，應予駁回。
三、第二審訴訟費用一千五百四十四元（含裁判費一千四百七十六元、送達郵費六十
    八元），應由敗訴之一造即上訴人負擔，爰併予確定之。
四、據上論結，本件上訴為不合法，依民事訴訟法第四百三十六條之三十二第二項、
    第四百四十四條第一項、第九十五條、第七十八條，裁定如主文。
中      華      民      國    九十二    年      四      月     十六     日
                                    民事第六庭審判長法官  林惠瑜
                                                    法官  姜悌文
                                                    法官  陳怡雯
右為正本係照原本作成
不得上訴
中      華      民      國    九十二    年      四      月     十八     日
                                              法院書記官  謝梅琴


司法院資訊處製作；財團法人民間司法改革基金會備份。
